【裁判字號】    99,裁,1378
【裁判日期】    990617
【裁判案由】    綜合所得稅
【裁判全文】
最  高  行  政  法  院  裁  定
                                      99年度裁字第1378號
上  訴  人  甲○○
訴訟代理人  李迎新
            蔣瑞琴律師
被 上訴 人  財政部臺灣省中區國稅局
代  表  人  鄭義和
上列當事人間綜合所得稅事件，上訴人對於中華民國99年3月15
日臺北高等行政法院98年度再字第158號判決，提起上訴，本院
裁定如下：
    主  文
上訴駁回。
上訴審訴訟費用由上訴人負擔。
    理  由
一、按對於高等行政法院判決之上訴，非以其違背法令為理由，
    不得為之，行政訴訟法第242條定有明文。依同法第243條第
    1項規定，判決不適用法規或適用不當者，為違背法令；而
    判決有同條第2項所列各款情形之一者，為當然違背法令。
    是當事人對於高等行政法院判決上訴，如依行政訴訟法第24
    3條第1項規定，以高等行政法院判決有不適用法規或適用不
    當為理由時，其上訴狀或理由書應有具體之指摘，並揭示該
    法規之條項或其內容；若係成文法以外之法則，應揭示該法
    則之旨趣；倘為司法院解釋或本院之判例，則應揭示該判解
    之字號或其內容。如以行政訴訟法第243條第2項所列各款情
    形為理由時，其上訴狀或理由書，應揭示合於該條項各款之
    事實。上訴狀或理由書如未依此項方法表明者，即難認為已
    對高等行政法院判決之違背法令有具體之指摘，其上訴自難
    認為合法。
二、本件上訴人對於臺北高等行政法院98年度再字第158號判決
    （下稱原判決）提起上訴，雖略以：本件課稅處分為重大冤
    抑刑事案件所衍生，被上訴人所據以課稅之證據，均經刑事
    判決所不採，本件贈與敬師禮之太極門弟子業已明確表達其
    贈與意思，任何第三人或機關，均不得僅憑臆測為不同解釋
    ；臺北高等行政法院98年度再更字第1號判決將上訴人主張
    之事由證據，逐一區分為「已上訴主張」及「明知其情事而
    未主張」兩種情形，卻未實體論斷上訴人所主張之證據是否
    確實漏未斟酌，是否符合行政訴訟法第273條第1項第14款之
    再審事由，而率予駁回上訴人再審之請求，自屬違法；原判
    決僅言臺北高等行政法院98年度再更字第1號判決已說明其
    不採之理由，未審究該等證據就判決是否有影響，顯有適用
    行政訴訟法第273條第1項但書不當之違法，亦有不適用行政
    訴訟法第273條第1項第14款規定之違法，並違反同法第260
    條第3項規定等語，為其論據。惟核其上訴理由，無非說明
    其對於原處分以及前訴訟程序臺北高等行政法院98年度再更
    字第1號判決不服之理由，而非具體說明原判決認上訴人依
    行政訴訟法第273條第1項第14款規定提起再審之訴顯無理由
    ，並據此駁回其再審之訴，究竟有何不適用法規或適用法規
    不當之情形，並揭示該法規之條項或其內容，難認對原判決
    之如何違背法令已有具體之指摘。依首開規定及說明，應認
    其上訴為不合法。
三、據上論結，本件上訴為不合法。依行政訴訟法第249條第1項
    前段、第104條、民事訴訟法第95條、第78條，裁定如主文
    。
中    華    民    國    99    年    6     月    17    日
                    最高行政法院第四庭
                        審判長法官  劉  鑫  楨
                              法官  劉  介  中
                              法官  林  文  舟
                              法官  曹  瑞  卿
                              法官  陳  鴻  斌

以  上  正  本  證  明  與  原  本  無  異
中    華    民    國    99    年    6     月    17    日
                              書記官  吳  玫  瑩

司法院資訊處製作；財團法人民間司法改革基金會備份。
